臺灣嘉義地方法院刑事判決             100年度簡上字第20號
上  訴  人
即  被  告  吳宇聖
公  訴  人  臺灣嘉義地方法院檢察署檢察官
上列被告因違反家庭暴力防治法案件，不服本院民國99年12月29
日99年度嘉簡字第1880號第一審簡易判決（聲請簡易判決處刑書
案號：99年度偵字第5114號），提起上訴，本院管轄之第二審合
議庭判決如下：
    主    文
上訴駁回。
吳宇聖緩刑貳年，緩刑期內付保護管束。
    犯 罪 事 實
一、本案經本院審理結果，認第一審簡易判決以上訴人即被告吳
    宇聖犯違反保護令罪，依家庭暴力防治法第61條第4款，刑
    法第11條前段、第41條第1項前段、第51條第6款，分別判處
    拘役50日、50日，應執行拘役80日，如易科罰金，以新臺幣
    1,000元折算1日。其認事用法及量刑均無不當，應予維持，
    並引用第一審簡易判決書記載之事實、證據及理由（如附件
    ）。證據並補充99年6月10日及同月15日錄音光碟逐字譯文
    （本院卷第45-49頁）。
二、被告上訴意旨未指明原審判決有何違法不當之處，其上訴為
    無理由，應予駁回。
三、查被告未曾因故意犯罪受有期徒刑以上刑之宣告，有臺灣高
    等法院被告前案紀錄表在卷可考，其因一時失慮，致罹刑典
    ，事後已坦承犯行，並向財團法人天主教會嘉義教區附設嘉
    義縣私立聖心教養院捐款新臺幣1萬元，有卷附匯款回條收
    據附卷可憑，足見其深表悔悟，堪認係因一時失慮，致罹刑
    典，信經此偵查審判程序，當知所警惕，應無再犯之虞。此
    外，被告罹患肝及肝內膽管惡性腫瘤、恐慌症及憂鬱症等情
    ，有行政院衛生署中央健康保險局南區業務組全民健康保險
    重大傷病核定審查通知書及臺中榮總嘉義分院診斷證明書在
    卷可稽（見本院卷第50-51頁），故本院認其所受宣告之刑
    ，以暫不執行為適當，併予宣告緩刑2年，以啟自新，並依
    家庭暴力防治法第38條第1項規定，諭知於緩刑期內付保護
    管束。
據上論斷，應依刑事訴訟法第455條之1第1項、第3項、第373條
、第368條，刑法第74條第1項第1款，家庭暴力防治法第38條第1
項，判決如主文。
本案經檢察官邱美英到庭執行職務。
中    華    民    國   100    年    9     月    14    日
             刑事第五庭   審判長法  官  蔡廷宜
                                法  官  啟夫
                                法  官  傅曉瑄
上列正本證明與原本無異。
本件不得上訴。
中    華    民    國   100    年    9     月    14    日
                                書記官  陳意婷
附錄本案論罪科刑法條：
家庭暴力防治法第61條
違反法院依第14條第1項、第16條第3項所為之下列裁定者，為本
法所稱違反保護令罪，處3 年以下有期徒刑、拘役或科或併科新
臺幣10萬元以下罰金：
一、禁止實施家庭暴力。
二、禁止騷擾、接觸、跟蹤、通話、通信或其他非必要之聯絡行
    為。
三、遷出住居所。
四、遠離住居所、工作場所、學校或其他特定場所。
五、完成加害人處遇計畫。